【裁判字號】    97,訴,5227
【裁判日期】    980121
【裁判案由】    毒品危害防制條例
【裁判全文】
臺灣板橋地方法院刑事判決              97年度訴字第5227號
公  訴  人  臺灣板橋地方法院檢察署檢察官
被      告  甲○○
上列被告因毒品危害防制條例案件，經檢察官提起公訴（97年度
毒偵字第9008號），本院依簡式審判程序判決如下：
    主  文
甲○○施用第一級毒品，累犯，處有期徒刑捌月。
    事  實
一、甲○○前因施用毒品案件，經臺灣桃園地方法院以90年度毒
    聲字第3932號裁定送觀察、勒戒後，因認有繼續施用毒品之
    傾向，而經上開法院以90年度毒聲字第4210號裁定令入戒治
    處所施以強制戒治，後因戒治成效良好，再經上開法院以91
    年度毒聲字第579 號裁定停止戒治，所餘戒治期間付保護管
    束，而於民國91年4 月17日停止戒治出所另執行他案刑期，
    嗣於同年10月10日戒治期滿執行完畢，並由臺灣桃園地方法
    院檢察署檢察官以91年度戒偵字第580 號為不起訴處分確定
    。惟其於上開強制戒治執行完畢後五年內，復因於94年8 月
    30日犯施用第一級、第二級毒品案件，經桃園地院以95年度
    訴字第278 號刑事判決分別判處有期徒刑八月、三月，應執
    行有期徒刑十月確定，後於96年6 月10日縮刑期滿執行完畢
    。
二、詎甲○○仍不知悔改，復基於施用第一級毒品海洛因（下稱
    海洛因）及第二級毒品甲基安非他命（下稱甲基安非他命）
    之犯意，於97年7 月9 日上午10時許，在其位於臺北縣三峽
    鎮○○路220 巷5 號之住處內，以將海洛因及甲基安非他命
    粉末共同摻水稀釋後，再以針筒注入體內之方式，同時非法
    施用海洛因及甲基安非他命一次。嗣於97年7 月9 日下午2
    時30分許，為警持拘票在上址查獲，經警採其尿液送驗後，
    呈鴉片類（嗎啡）及甲基安非他命類陽性反應，而悉上情。
三、案經桃園縣政府警察局移送臺灣桃園地方法院檢察署檢察官
    呈請臺灣高等法院檢察署檢察長令轉臺灣板橋地方法院檢察
    署檢察官偵查起訴。
    理  由
一、本件被告甲○○所犯係死刑、無期徒刑、最輕本刑為三年以
    上有期徒刑以外之罪，其於準備程序中就被訴事實為有罪之
    陳述，經法官告知簡式審判程序之旨，並聽取公訴人及被告
    之意見後，本院業已於97年12月31日依刑事訴訟法第273 條
    之1 第1 項之規定，合議裁定由受命法官獨任進行簡式審判
    程序，合先敘明。
二、前揭事實業據被告於本院審理中供承不諱，而其於上開時、
    地為警查獲後，經警採集尿液送臺灣檢驗科技股份有限公司
    以EIA 酵素免疫分析法初步檢驗及以GC/MS 氣相層析質譜儀
    法確認檢驗結果，確呈鴉片類（嗎啡）及甲基安非他命類陽
    性反應乙節，亦有該公司97年7 月31日編號CH/2008/70546
    號濫用藥物檢驗報告、姓名編號對照表各一份附卷可稽，被
    告之自白既有上開證據足資補強，應堪信為真實。據此，本
    案事證明確，被告犯行堪以認定。
三、被告前因施用毒品案件，經臺灣桃園地方法院以90年度毒聲
    字第3932號裁定送觀察、勒戒後，因認有繼續施用毒品之傾
    向，而經上開法院以90年度毒聲字第4210號裁定令入戒治處
    所施以強制戒治，後因戒治成效良好，再經上開法院以91年
    度毒聲字第579 號裁定停止戒治，所餘戒治期間付保護管束
    ，而於91年4 月17日停止戒治出所另執行他案刑期，嗣於同
    年10月10日戒治期滿執行完畢，並由臺灣桃園地方法院檢察
    署檢察官以91年度戒偵字第580 號為不起訴處分確定。惟其
    於上開強制戒治執行完畢後五年內，復於94年8 月30日再犯
    毒品危害防制條例第10條所定之施用第一級、第二級毒品犯
    行，經上開法院以95年度訴字第278 號刑事判決分別判處有
    期徒刑八月、三月，應執行有期徒刑十月確定等情，有該案
    判決書及臺灣高等法院被告前案紀錄表各一份在卷可按，是
    其再犯本案施用毒品之犯行，依上開條例第23條第2 項規定
    ，即應逕予論罪科刑。
四、論罪科刑部分：
(一)按海洛因、甲基安非他命分別為毒品危害防制條例第2 條第
    2 項第1 款、第2 款所定之第一級、第二級毒品，故核被告
    所為，係犯上開條例第10條第1 項之施用第一級毒品罪及同
    條第2 項之施用第二級毒品罪。被告為施用第一級毒品海洛
    因、第二級毒品甲基安非他命而持有之行為，均為其施用之
    高度行為所吸收而不另論罪。其以一行為同時施用海洛因及
    甲基安非他命，為想像競合犯，應依刑法第55條規定從一重
    依施用第一級毒品罪處斷。
(二)被告前因施用第一級、第二級毒品案件，經臺灣桃園地方法
    院以95年度訴字第278 號刑事判決分別判處有期徒刑八月、
    三月，應執行有期徒刑十月確定，後於96年6 月10日縮刑期
    滿執行完畢乙節，有上開被告前案紀錄表一份在卷可按，其
    受有期徒刑執行完畢後五年內，故意再犯本件有期徒刑以上
    之罪，為累犯，應依刑法第47條第1 項之規定加重其刑。
(三)本院爰審酌被告前已有因施用毒品經觀察、勒戒、強制戒治
    及論罪科刑之紀錄，業如前述，竟仍再犯本件施用毒品之犯
    行，顯見其悔意不深，遠離毒品之意志薄弱，惟其施用毒品
    係自戕行為，對他人法益尚無具體危害，及其施用毒品之動
    機、犯罪後坦承犯行之態度等一切情狀，量處如主文所示之
    刑，以示懲儆。
據上論斷，應依刑事訴訟法第273 條之1 第1 項、第299 條第1
項前段，毒品危害防制條例第10條第1 項、第2 項，刑法第11條
前段、第55條、第47條第1 項，判決如主文。
本案經檢察官吳宗光到庭執行職務。
中    華    民    國    98    年     1    月    21    日
                  刑事第十三庭  法  官 張紹省
以上正本證明與原本無異。
如不服本判決應於送達後十日內向本院提出上訴狀。
                                書記官 周雅玲
中    華    民    國    98    年     1    月    21    日
附錄本案論罪科刑法條全文：
毒品危害防制條例第10條
施用第一級毒品者，處六月以上五年以下有期徒刑。
施用第二級毒品者，處三年以下有期徒刑。


司法院資訊處製作；財團法人民間司法改革基金會備份。
